# 境外分公司的财务报表并入总公司，怎么处理发生额

提问人：飞得更高 7889 时间：2015-05-14 22:38:08
境外分公司每月报表外币折算中，因月初与月末的汇率不同，涉及到报表中科目发生额的变化有差异存在，本年增加及减少中的汇率折算怎么处理？

回答人：chenyiwei
如果该境外分公司以外币为记帐本位币，构成境外经营的，则建议在附注中对需披露本期内增减变动数的项目，除了常规的“本年增加”“本年减少”两列以外，增设一个“汇率调整影响数”列，即年初数＋本年增加－本年减少＋／－汇率调整影响数＝期末数。